臺灣高雄地方法院刑事判決　　　　　　　94年度易字第1780號
公　訴　人　台灣高雄地方法院檢察署檢察官
被　　　告　乙○○
上列被告因竊盜案件，經檢察官提起公訴（94年度偵字第20959
號、第21293 號、第21642 號）及移請併案審理（94年度偵字第
23227 號、第23488 號），本院判決如下：
    主  文
乙○○連續竊盜，累犯，處有期徒刑壹年。如附表所示之鑰匙拾
參支均沒收。
    事  實
一、乙○○前於民國92、93年間，分別因竊盜案件，經本院判處
    有期徒刑6 月及4 月確定，並裁定應執行有期徒刑8 月，入
    監服刑後，於94年2 月14日執行完畢。詎其仍不知悔改，竟
    意圖為自己不法之所有，基於竊盜之概括犯意，先後於附表
    編號一至五所示之時、地，竊取如附表各該項所示戊○○、
    國隆通運股份有限公司、庚○○、辛○○、丁○○、癸○○
    、丙○○之財物，94年9 月12日凌晨0 時50分許，乙○○駕
    駛竊得之BY-1 675號自用小客車至高雄市○○區○○路265
    號對面，以自備鑰持打開國隆通運股份有限公司之X8-059號
    貨櫃車車門而入內搜刮財物時為警查獲並扣得鑰匙2 支，而
    查知附表編號一(1)、(2)事實。並於94年9 月15日凌晨3 時許
    ，在高雄市○○○○道路與華安街口之建築工地旁，將所竊
    得如附表二(2)所示財物置入VI-3517 號自用小客車時為警查
    獲並扣得乙○○竊盜所用之鑰匙1 支，而查知附表編號二(1)
    、(2)事實。又於94年9 月21日凌晨5 時許，將竊得WJ-2157
    號自用小客車停在高雄縣鳥松鄉勞工育樂中心停車場時，經
    警盤查查獲。另先後於94年10月9 日下午4 時45分許及94年
    10 月11 日晚間11時10分許，竊取附表編號四、五所示財物
    之時，當場為警查獲，並扣的乙○○竊盜所用之鑰匙共9 支
    。
二、案經高雄市政府警察局鼓山分局、左營分局移送；高雄縣政
    府警察局仁武分局、鳳山分局報告台灣高雄地方法院檢察署
    檢察官偵查起訴及移請併案審理。
    理  由
一、按除被告所犯為死刑、無期徒刑、最輕本刑為3 年以上有期
    徒刑之罪或高等法院管轄第一審案件者外，於法院行準備程
    序進行中，被告先就被訴事實為有罪之陳述時，審判長得告
    知被告簡式審判程序之旨，並聽取當事人、代理人、辯護人
    及輔佐人之意見後，裁定進行簡式審判程序；且受命法官行
    準備程序，與法院或審判長有同一之權限；又簡式審判程序
    之證據調查，不受刑事訴訟法第159 條第1 項、第161 條之
    2 、第161 條之3 、第163 條之1 及第164 條至第170 條規
    定之限制，刑事訴訟法第273 條之1 第1 項、第279 條第2
    項前段、第273 條之2 分別定有明文。被告乙○○所為，係
    犯死刑、無期徒刑、最輕本刑為3 年以上有期徒刑以外之罪
    ，其於準備程序中就被訴事實為有罪之陳述，經法官告知簡
    式審判程序之旨，並聽取公訴人、被告之意見後，認為適宜
    由受命法官獨任進行簡式審判程序，依刑事訴訟法第273 條
    之1 第1項 規定，合議庭裁定由受命法官獨任進行審判程序
    ，合先敘明。
二、訊據被告乙○○對於前開犯罪事實均坦承不諱，核與證人王
    文雄、己○○○、庚○○、辛○○、丁○○、龔先查、甲○
    ○於警詢中之證述之情節相符，另有警卷所附贓物認領保管
    單7 紙及相片25張及被告持以為附表嫂是竊盜犯行所用之鑰
    匙13支（其中1 支未扣案）可資為證，足認被告之自白與事
    實相符，堪予採信，本件事證明確，被告之犯行均堪認定。
三、核被告為附表編號一(1)、二(1)、(2)、三所示之犯行係犯刑法
    第320 條第1 項之竊盜罪；附表編號一(2)、四、五所示之犯
    行係犯刑法第320 條第1 項、第3 項之竊盜未遂罪。又被告
    先後數次竊盜犯行，時間緊接，犯罪構成要件相同，顯係出
    於概括之犯意為之，為連續犯，爰依刑法第56條之規定論以
    一情節較重之竊盜既遂罪，並加重其刑。又其先後於92、93
    年間，分別因竊盜案件，經本院判處有期徒刑6 月及4 月確
    定，並裁定應執行有期徒刑8 月，入監服刑後，於94年2 月
    14日執行完畢之事實，有卷附台灣高等法院被告前案紀錄表
    可參，其於前案有期徒刑執行完畢後5 年內再犯本件有期徒
    刑以上之罪，為累犯，應依刑法第47條之規定加重其刑，並
    依法遞加之。爰審酌被告年輕力壯，卻不知憑一己之力謀生
    ，一再竊取他人財物，企圖不勞而獲，造成被害人等財產上
    之損害，其犯罪情節非輕，惟念其於犯罪之後坦承犯行，並
    非全無悔意，並斟酌被害人等遭竊財物之價值及其等均已取
    回財物等一切情狀，量處如主文所示之刑，以示懲儆。
四、如附表編號一至五所示被告行竊所使用之鑰匙13支（含附表
    編號二所示未扣案然不能證明業已滅失之鑰匙1 支），均係
    被告所有供犯罪所用之物，業據被告供陳在卷，應依刑法第
    38 條 第1 項第2 款之規定宣告沒收。
五、公訴人雖未就附表編號四、五所示之犯罪事實起訴，然因該
    部分之事實經檢察官移請併案審理且與業經起訴部分，具有
    連續犯之裁判上一罪關係，本院自得併予審究，附此敘明。
據上論斷，應依刑事訴訟法第299 條第1 項前段、第273 條之1
第1 項、第284 條之1 ，刑法第56條、第320 條第1 項、第47條
、第38條第1 項第2 款，罰金罰鍰提高標準條例第1 條前段，判
決如主文。
本案經檢察官壬○○到庭執行職務。
中　　華　　民　　國　　94　　年　　12　　月　　19　　日
                            刑事第七庭    法　官  卓立婷
以上正本證明與原本無異。
如不服本判決，應於判決送達後10日內，向本院提出上訴狀。
中　　華　　民　　國　　94　　年　　12　　月　　20　　日
                                          書記官  李春慧
附表：
┌──┬──────┬──────┬──────┬──────┬───────┐
│編號│犯罪時、地  │ 犯 罪 態 樣│ 所 得 財 物│ 查 獲 地 點│扣    案    物│
├──┼──────┼──────┼──────┼──────┼───────┤
│一、│(1)94年9 月11│以自備之鑰匙│BY-1675 號之│94年9 月12日│(1)BY-1675 號之│
│94偵│  日23時45分│打開被害人廖│自小客車乙輛│0時50 分許，│  自小客車乙輛│
│字第│  許，在高雄│尚玲所有車號│            │乙○○駕駛左│(2)自小客車鑰匙│
│2095│  縣鳥松鄉大│BY-1675 號之│            │列竊得汽車在│  1 支        │
│9號 │  埤路 110號│自小客車車門│            │高雄市左營區○              ○
○    ○  路旁      │，進而發動竊│            │文守路265 號│              │
│    │            │取以代步。  │            │對面行竊時為│              │
│    │            │            │            │警查獲      │              │
│    ├──────┼──────┼──────┼──────┼───────┤
│    │(2)94年9 月12│持自備之鑰匙│無(未遂)    │同上        │(3)鑰匙1支     │
│    │  日0 時50分│打開停放於該│            │            │              │
│    │  許，在高雄│址被害人國隆│            │            │              │
│    │  市左營區文│通運股份有限│            │            │              │
│    │  守路 265號│公司所有車號│            │            │              │
│    │  對面      │X8-059號貨櫃│            │            │              │
│    │            │車車門，並進│            │            │              │
│    │            │入車內搜括財│            │            │              │
│    │            │物。        │            │            │              │
├──┼──────┼──────┼──────┼──────┼───────┤
│二、│(1)94年9 月15│以自備之鑰匙│VI-3517 之自│94年9 月15日│(1)VI-3517 之自│
│94偵│  日1 時許，│打開被害人劉│小客車乙輛  │3 時許，駕駛│  小客車乙輛（│
│字第│  在高雄縣鳳│翰演所有車號│            │左列竊得汽車│  鑰匙1 支未扣│
│2129│  山市自強一│VI-3517 號之│            │在高雄市鼓山│  案）        │
│3號 │  路98號旁  │自小客車車門│            │馬卡道路與華│              │
│    │            │，進而竊取以│            │安街口之建築│              │
│    │            │代步。      │            │工地旁行竊時│              │
│    │            │            │            │為警查獲    │              │
│    ├──────┼──────┼──────┼──────┼───────┤
│    │(2)94年9 月15│徒手竊取該處│鐵條11支    │同上        │(2)鐵條11支    │
│    │  日3 時許，│貨櫃屋內鍾永│鐵絲9箱     │            │(3)鐵絲9箱     │
│    │  在高雄市鼓│裕所有之鐵條│            │            │              │
│    │  山馬卡道路│11 支及鐵絲 │            │            │              │
│    │  與華安街口│9 箱        │            │            │              │
│    │  之建築工地│            │            │            │              │
│    │  旁        │            │            │            │              │
├──┼──────┼──────┼──────┼──────┼───────┤
│三、│94年9月21日4│持自備之鑰匙│WJ-2157 號之│於94年9 月21│(1)WJ-2157 號之│
│94偵│時45分許，在│開啟被害人黃│自小客車乙輛│日凌晨5 時許│  自小客車乙輛│
│字第│高雄縣大樹鄉│月蓮所有置於│            │，將竊得WJ- │(2)鑰匙1支     │
│2164│中興北路146 │該處車號WJ-2│            │2157 號自用 │              │
│2號 │號旁空地    │157 之自小客│            │客車停在高雄│              │
│    │            │車車門後，發│            │縣鳥松鄉勞工│              │
│    │            │動竊取以代步│            │育樂中心停車│              │
│    │            │。          │            │場時，經警盤│              │
│    │            │            │            │查查獲。    │              │
│    │            │            │            │            │              │
├──┼──────┼──────┼──────┼──────┼───────┤
│四、│94年10月9日1│以自備之鑰匙│無(未遂)    │當場為警查獲│(1)鑰匙8支     │
│94偵│6 時45分許，│欲著手竊取被│            │            │              │
│字第│在高雄縣鳳山│害人癸○○所│            │            │              │
│2322│市○○○路51│有車號VP-713│            │            │              │
│7號 │號前 (中崙國│0 號之自小客│            │            │              │
│    │小後門)     │車乙輛      │            │            │              │
│    │            │            │            │            │              │
├──┼──────┼──────┼──────┼──────┼───────┤
│五、│94年10月11日│持自備之鑰匙│無(未遂)    │當場為被害人│(1)鑰匙1支     │
│94偵│23時10分許，│開啟被害人陳│            │發現後報警查│              │
│字第│在高雄縣鳳山│玩正所有車號│            │獲          │              │
│2348│市○○街175 │YA-8749 號之│            │            │              │
│8號 │巷11弄口    │箱型車車門後│            │            │              │
│    │            │，進入該車竊│            │            │              │
│    │            │取財物，未得│            │            │              │
│    │            │手便為被害人│            │            │              │
│    │            │發現        │            │            │              │
└──┴──────┴──────┴──────┴──────┴───────┘
附錄本件論罪法條全文：
中華民國刑法第320條
(普通竊盜罪、竊佔罪)
意圖為自己或第三人不法之所有，而竊取他人之動產者，為竊盜
罪，處5 年以下有期徒刑、拘役或500 元以下罰金。
意圖為自己或第三人不法之利益，而竊佔他人之不動產者，依前
項之規定處斷。
前二項之未遂犯罰之。
